# 预计负债

提问人：zoujiecpa 时间：2011-04-06 14:29:17
请教陈老师：某公司因环境污染向周边村民支付赔款，赔偿方式：签合同租村民的土地种树，按年支付租金，租期 15 年。请问：这15 年的租金是否要在合同签订后一次性会计处理，按每年租金×15年折现计入当期损益？还是应每年支付时计入当期损益？谢谢！！

回答人：chenyiwei
主要考虑的问题是：（ 1 ）是否构成经营租赁；（ 2 ）种树的收益归谁所有；如果归公司所有的，预计种树的收益是否可以弥补未来15 年内的租金支出，是否构成一项亏损合同。